【裁判字號】    90,毒抗,258
【裁判日期】    900807
【裁判案由】    觀察、勒戒
【裁判全文】
臺灣高等法院臺南分院刑事裁定        九十年度毒抗字第二五八號  Ａ
      抗  告  人
      即  被  告  甲  ○  ○
右列抗告人因違反毒品危害防制條例案件，不服臺灣臺南地方法院九十年度毒聲字第
一三四二號，中華民國九十年六月二十二日裁定，提起抗告，本院裁定如左：
      主      文
抗告駁回。
      理      由
一、原裁定意旨以：被告甲○○前因施用第二級毒品案件，經本院（原審法院）以八
    十九年毒聲字第三二三二號裁定送觀察勒戒處所觀察、勒戒後，認無繼續施用傾
    向，經台南地方法院檢察署檢察官於民國八十九年十二月十一日，以八十九年度
    營毒偵字第四三五號為不起訴處分，被告復於九十年三月二十三日或其前之九十
    六小時內某時，在不詳地點，非法施用第二級毒品安非他命，為警於九十年九月
    二十三日許，在台南縣永康市○○街九十八巷口查獲之事實，雖為被告所否認，
    惟查被告尿液經送驗結果，確有第二級毒品安非他命之陽性反應，此有台南縣衛
    生局九十年四月十日檢驗成績書一份附卷可稽，是被告施用毒品犯行明確，因依
    檢察官聲請，依毒品危害防制條例第二十條第一項及觀察勒戒處分執行條例第三
    條第一項規定，聲請裁定將被告送勒戒處所觀察、勒戒。
二、抗告意旨略以：查警方於饒哲丞所有之Ｊ５─５５０１之自用轎車後座所查獲之
    吸食工具，係綽號「小琪」者所有，業據同車者一致供承不諱，而抗告人因查獲
    當時正位於密閉空間之轎車內，故可能因小琪施用安非他命時所吐出之煙霧為抗
    告人所吸收於體內，致尿液檢驗結果呈安非他命陽性反應，請給予抗告人到庭說
    明之機會云云。
三、經查被告於查獲後所採集尿液，經檢驗呈安非他命陽性反應，有台南縣衛生局九
    十年四月十日尿液檢驗成績書可稽，而上述尿液為被告親手採集裝瓶，亦為被告
    自承在卷。又按於吸用煙毒或麻醉藥品者之旁，若非共處於密閉之狹小空間，並
    故意大量吸入該氣體，不致於尿液中代謝出煙毒反應，有法務部調查局八十二年
    十月一日（八二）陸（一）八二０九二七一二號函足參。則如非知情而故予吸用
    該氣體，尿液檢驗當尚不致有陽性反應。復按安非他命成分之檢出與其投與方式
    、投與量、個人體質、採尿時間與檢測儀器之精密度等諸多因素有關，僅憑尿液
    中安非他命呈陽性反應，固無法確實推斷吸食時間距採集時間之長短，然施用安
    非他命後，在其尿液中驗有陽性反應之最長時間，應不超過四日等情，亦經衛生
    署藥物食品檢驗局函述甚詳，有該局（八一）藥檢壹字第００一一五六號函在卷
    可憑。本件原審因憑尿液檢驗結果，認為被告於查獲前四日之某時，在不詳地點
    ，吸用安非他命，已非無據；況果如被告所辯，參諸前述說明，亦非可採。至於
    查獲之安非他命及吸用工具是否為被告所有，與認定被告犯行已屬無涉。是原審
    裁定被告應送勒戒處所觀察、勒戒，經核尚無違誤，本件抗告為無理由，應予駁
    回。
據上論斷，依刑事訴訟法第四百十二條裁定如主文。
中    華    民    國      九十      年      八      月        七        日
                                  臺灣高等法院臺南分院刑事第六庭
                                      審判長法官  楊    明    章
                                            法官  顏    基    典
                                            法官  徐    宏    志
右正本證明與原本無異。
不得再抗告。
                                      法院書記官  李    梅    菊
中    華    民    國      九十      年      八      月        九        日


司法院資訊處製作；財團法人民間司法改革基金會備份。
